臺灣桃園地方法院刑事判決
110年度壢簡字第1879號
聲  請  人  臺灣桃園地方檢察署檢察官
被      告  鄧御相


上列被告因傷害案件，經檢察官提起公訴（110年度偵字第34493
號），本院判決如下：
    主  文
乙○○犯傷害罪，累犯，處拘役參拾日，如易科罰金，以新臺幣壹
仟元折算壹日。
    事  實
一、本件犯罪事實及證據，均引用檢察官聲請簡易判決處刑書（
    如附件）之記載。
二、核被告所為，係犯刑法第277條第1項之傷害罪。另被告前因
    違反組織犯罪條例等案件，經臺灣新北地方法院以98年度訴
    字第3199號判決應執行有期徒刑15年【組織犯罪防制條例主
    持罪（4年）、恐嚇罪（1年）、恐嚇罪（1年）、妨害自由
    罪（1年）、強制性交罪（4年）、恐嚇取財罪（1年）、妨
    害自由罪（1年6月）、傷害罪（1年8月）】，被告上訴後，
    經臺灣高等法院以99年度上訴字第1737號判決，改判應執行
    有期徒刑10年6月，再上訴後，經最高法院以100年度台上字
    第559號判決上訴駁回，嗣經臺灣高等法院以100年度聲字第
    529號裁定定應執行有期徒刑10年7月，復於107年10月4日縮
    短刑期假釋出監併付保護管束，於108年7月5日假釋付保護
    管束期滿，假釋未經撤銷，其未執行之刑，視為已執行完畢
    ，此有臺灣高等法院被告前案紀錄表在卷可稽，其於前開有
    期徒刑執行完畢後，5年內故意再犯本件有期徒刑以上之罪
    ，為累犯，復參酌司法院釋字第775號解釋所示，觀諸卷附
    之本院被告前案紀錄所示，被告前已因上開案件經法院論罪
    科刑，於本案又再犯相同罪質之罪，顯見被告對於刑罰之反
    應力顯然薄弱，適用上開累犯之規定加重，亦不致生被告所
    受之刑罰超過其所應負擔罪責，導致其人身自由因此遭受過
    苛之侵害，而有不符憲法罪刑相當原則，進而牴觸憲法第23
    條比例原則之情形，是本院審酌上開情狀，認其對刑罰反應
    力薄弱，而予以加重其刑。爰審酌被告因故與告訴人發生爭
    執，竟出手毆打告訴人，致告訴人受有上開傷害，應予非難
    ，惟考量被告犯後終能坦承犯行，態度尚可，兼衡其自陳高
    職畢業之教育程度、業商、家庭經濟狀況小康，及傷害告訴
    人之動機、手段、所生危害等一切情狀，量處如主文所示之
    刑，並諭知易科罰金之折算標準。
三、據上論斷，應依刑事訴訟法第449條第1項前段、第3項、第4
    54條第2項，刑法第277條第1項、第47條第1項、第41條第1
    項前段，刑法施行法第1條之1第1項，逕以簡易判決處刑如
    主文。
四、如不服本判決，得於判決書送達之翌日起20日內，以書狀敘
    述理由，向本庭提出上訴。
本案經檢察官甲○○聲請簡易判決處刑。
中　　華　　民　　國　　111 　年　　6 　　月　　9 　　日
                  刑事第十七庭  法　官　張英尉
以上正本證明與原本無異。
如不服本判決，應於判決送達後20日內向本院提出上訴狀（應附
繕本）。
  　　　　　　　　　　　　　　　書記官　李芝菁　　　　　
中　　華　　民　　國　　111 　年　　6 　　月　　10　　日
附錄論罪科刑法條：
中華民國刑法第277條
傷害人之身體或健康者，處五年以下有期徒刑、拘役或五十萬元
以下罰金。
犯前項之罪因而致人於死者，處無期徒刑或七年以上有期徒刑；
致重傷者，處三年以上十年以下有期徒刑。
附件：
臺灣桃園地方檢察署檢察官聲請簡易判決處刑書　
                                    110年度偵字第34493號
　　被　　　告　乙○○　男　58歲（民國00年0月0日生）
　　　　　　　　　　　　住桃園市○○區○○里○○○路000                           號4樓之2
　　　　　　　　　　　　國民身分證統一編號：Z000000000號
上列被告因傷害案件，業經偵查終結，認為宜聲請以簡易判決處
刑，茲將犯罪事實及證據並所犯法條分敘如下：
　　　　犯罪事實
一、乙○○前於民國95年間，因妨害自由案件，經臺灣桃園地方法
    院以96年度易字第1292號判決判處有期徒刑2月15日，嗣經
    上訴，經臺灣高等法院以98年度上易字第667號判決上訴駁
    回確定；復於98年間，因強制性交等案件，經臺灣板橋地方
    法院（現更名為臺灣新北地方法院）以98年度訴字第3199號
    判決應執行有期徒刑15年，嗣經上訴，經臺灣高等法院以99
    年度上訴字第1737號判決應執行有期徒刑10年6月，另有關
    強制性交及妨害自由部分提起上訴，經最高法院以100年度
    台上字第559號判決上訴駁回確定，前開罪刑，經臺灣高等
    法院以100年度聲字第529號裁定應執行有期徒刑10年7月確
    定，經接續入監執行後，甫於107年10月4日縮短刑期假釋出
    監併付保護管束，於108年7月5日假釋付保護管束期滿，假
    釋未經撤銷，其未執行之刑，以已執行論。詎猶不知悔改，
    於110年6月17日下午4時許，在桃園市○○區○○○街00號之佳樂
    福高爾夫球練習場之停車場內，因質疑邱建發對外造謠乙○○
    之父親並未生病等細故，致生不滿，竟基於傷害他人身體之
    犯意，掌摑邱建發之嘴巴，致邱建發受有唇挫傷之傷害。
二、案經邱建發訴由桃園市政府警察局中壢分局報告偵辦。
　　　　證據並所犯法條
一、證據清單：
  ㈠被告乙○○於警詢時及偵查中之自白。
  ㈡證人即告訴人邱建發於警詢時及偵查中之證述。
  ㈢天成醫療財團法人天晟醫院出具之診斷證明書（乙種）及照
    片4張。
二、核被告所為，係犯刑法第277條第1項之傷害罪嫌。又被告前
     有如犯罪事實欄所載之論罪科刑及執行情形，有本署刑案資 料
    查註紀錄表附卷可憑，其於徒刑執行完畢5年內，故意再 犯本
    件有期徒刑以上之罪，為累犯，請參照司法院大法官釋 字第7
    75號解釋意旨及刑法第47條第1項之規定，審酌是否依 累犯
    之規定加重其刑。
三、依刑事訴訟法第451條第1項聲請逕以簡易判決處刑。
　　此　　致
臺灣桃園地方法院
中    華    民    國    110    年    11   月    14   日
                               檢 察 官   甲 ○ ○
本件正本證明與原本無異
中　　華　  民　　國　  110    年    11   月    19   日
                               書 記 官   邱 絹 蓉
附錄本案所犯法條全文
中華民國刑法第277條
傷害人之身體或健康者，處 5 年以下有期徒刑、拘役或 50 萬
元以下罰金。
犯前項之罪，因而致人於死者，處無期徒刑或 7 年以上有期徒
刑；致重傷者，處 3 年以上 10 年以下有期徒刑。
附記事項：
本件係依刑事訴訟法簡易程式辦理，法院簡易庭得不傳喚被告、
輔佐人、告訴人、告發人等出庭即以簡易判決處刑；被告、被害
人、告訴人等對告訴乃論案件如已達成民事和解而要撤回告訴或
對非告訴乃論案件認有受傳喚到庭陳述意見之必要時，請即另以
書狀向簡易法庭陳述或請求傳訊。